臺灣板橋地方法院刑事判決　　　　　　 94年度交易緝字第1號
公　訴　人　臺灣板橋地方法院檢察署檢察官
被　　　告　吳新福
上列被告因公共危險案件，經檢察官提起公訴（88年度偵字第12
969 號），本院受理後被告為有罪之陳述，經合議庭裁定由受命
法官獨任進行簡式審判程序，判決如下：
    主  文
吳新福服用酒類，不能安全駕駛動力交通工具而駕駛，累犯，處
拘役肆拾日，如易科罰金，以佰元折算壹日。
    事  實
一、吳新福於民國85年間曾犯偽造文書、侵占等罪，經臺灣高等
    法院以86年上訴字第2323號分別判處期徒刑一年二月、八月
    ，應執行有期徒刑一年六月確定，於88年5 月19日執行完畢
    。猶不知悔改，復於88年5 月23日凌晨1 時35分許前在不詳
    地點飲用約六罐啤酒，已達反應較慢、感覺減低並影響駕駛
    而不能安全駕駛動力交通工具之狀態後，仍旋駕駛動力交通
    工具即車牌號碼Q2-0928 號自用小客車，沿臺北縣板橋市○
    ○路行駛，因不清楚臺北縣板橋市○○路為單行道，竟貿然
    轉入在該路段逆向行駛，不慎撞及正沿實踐路往民族路方向
    行駛，由乙○○所駕駛之車牌號碼U4-898號營業小客車，致
    使該營業小客車往後退，又撞及行駛於該車後方，由甲○○
    騎乘之車牌號碼OLG-331 號普通重型機車，造成乙○○受有
    頭左額挫傷、左頂葉挫傷之傷害，甲○○則受有右手臂、左
    胸及右下腿受傷（被訴過失傷害部分，追訴權時效已完成，
    經本院合議庭另行審結）。嗣警方據報至現場處理時，經對
    吳新福實施酒精濃度測試結果，其呼氣中所含酒精濃度已達
    每公升0.86毫克，而知上情。
二、案經乙○○、甲○○訴由臺北縣政府警察局海山分局報請臺
    灣板橋地方法院檢察署檢察官偵查起訴，經本院合議庭裁定
    以簡式審判程序審理。
    理　由
一、上揭犯罪事實，業據被告吳新福於警詢、偵查及本院審理時
    均坦承不諱，並有被告酒精測試值單一件附卷可證。再者人
    體呼氣酒精濃度達到每公升0.5 毫克時，即有反應較慢、感
    覺減低、影響駕駛之情形，若達到每公升0.75毫克時，則有
    思考改變、個性行為改變之中毒症狀，有行政院國軍退除役
    官兵輔導委員會臺北榮民總醫院88年8 月5 日北總內字第
    26868 號函附卷可佐，而且汽車駕駛人飲酒後其呼氣中酒精
    濃度如已達每公升0.55毫克時，其肇事率為一般未飲酒者之
    十倍，若達到每公升0.85毫克時，其肇事率為一般未飲酒者
    之五十倍，亦有中央警察大學交通學系暨交通管理研究所教
    授蔡中志之研究報告在卷可憑，故依上開卷附之酒精濃度測
    定值單所示被告經警檢測其呼氣酒精濃度高達每公升0.86毫
    克，顯已達到服用酒類後不能安全駕駛動力交通工具之狀態
    。況且被告因酒後駕駛汽車，因不清楚臺北縣板橋市○○路
    為單行道，竟貿然轉入在該路段逆向行駛，不慎撞及正沿實
    踐路往民族路方向行駛，由乙○○所駕駛之車牌號碼U4-898
    號營業小客車，致使該營業小客車往後退，又撞及行駛於該
    車後方，由甲○○騎乘之車牌號碼OLG-331 號普通重型機車
    ，造成乙○○受有頭左額挫傷、左頂葉挫傷之傷害，甲○○
    則受有右手臂、左胸及右下腿受傷之情事，亦經被告於警詢
    時供認在卷，核與告訴人乙○○、甲○○於警詢時指述之情
    節相符，又有道路交通事故現場圖、道路交通事故調查報告
    表各一件及車損及事故現場照片八幀附卷足參，益徵被告確
    有因服用酒類而有不能安全駕駛動力交通工具之情形。綜上
    ，足認被告之自白與事實相符，罪證明確，犯行洵堪認定。
二、核被告所為，係犯刑法第185 條之3 服用酒類不能安全駕駛
    動力交通工具而駕駛罪。查被告於85年間曾犯偽造文書、侵
    占等罪，經臺灣高等法院以86年上訴字第2323號分別判處期
    徒刑一年二月、八月，應執行有期徒刑一年六月確定，於88
    年5 月19日執行完畢，有臺灣高等法院被告全國前案紀錄表
    在卷可按，其於有期刑執行完畢後五年之內，再犯本案之罪
    ，係屬累犯，應依刑法第47條規定加重其刑。爰審酌被告酒
    後駕車，對一般往來之公眾及自身皆具有高度危險性，既漠
    視自己安危，也罔顧公眾安全，且對被害人等造成之損害非
    輕，惟其於犯罪後尚能坦承犯行，並已與被害人等達成和解
    賠償損害，並取得被害人等之諒解而不再追究等一切情狀，
    量處如主文所示之刑，並諭知易科罰金之折算標準。又被告
    犯罪後，刑法第41條已於90年1 月10日修正，犯最重本刑五
    年以下有期徒刑之罪，而受六個月以下有期徒刑或拘役之宣
    告，因身體、教育、職業、家庭或其他正當事由，以執行顯
    有困難者，得以一元以上三元以下折算一日，易科罰金，並
    於同年1 月12日生效，比較新舊法之結果，以新法有利於被
    告，依刑法第2 條第1 項前段之規定，自應適用新法，並諭
    知易科罰金之折算標準，以資懲儆。
據上論斷，應依刑事訴訟法第273 條之1 第1 項、第299 條第1
項前段，刑法第2 條第1 項前段、第185 條之3 、第47條、第41
條第1 項前段，罰金罰鍰提高標準條例第2 條，逕以簡易判決處
刑如主文。
本案經檢察官鄧媛到庭執行職務
中　　華　　民　　國　　94　　年　　4 　　月　　27　　日
                    交通法庭    法　官  張江澤
以上正本證明與原本無異。
如不服本判決，應於判決送達後10日內，向本院提出上訴狀。
                                書記官  林怡秀
中　　華　　民　　國　　94　　年　　4 　　月　　27　　日
附錄本案論罪科刑法條全文：
刑法第185條之3
服用毒品、麻醉藥品、酒類或其他相類之物，不能安全駕駛動力
交通工具而駕駛者，處一年以下有期徒刑、拘役或三萬元以下罰
金。
